【裁判字號】    96,訴,931
【裁判日期】    970613
【裁判案由】    妨害自由等
【裁判全文】
臺灣臺南地方法院刑事判決               96年度訴字第931號
公  訴  人  臺灣臺南地方法院檢察署檢察官
被      告  丙○○
選任辯護人  林錫恩律師
            傅美櫻律師
被      告  丁○○
被      告  庚○○
被      告  己○○
被      告  戊○○
上列四人共同
選任辯護人  賴鴻鳴律師
            黃俊達律師
            莊信泰律師
上列被告等因妨害自由等案件，經檢察官提起公訴（九十五年度
偵字第八四五九號、九十五年度偵字第九二一二號、九十五年度
偵字第九九三五號）後，聲請改依協商程序而為判決，本院合議
庭裁定由受命法官獨任進行認罪協商程序，判決如下：
    主  文
丙○○共同以非法方法剝奪他人行動自由，處有期徒刑陸月，如
易科罰金，以銀元參佰元即新台幣玖佰元折算壹日，減為有期徒
刑參月，如易科罰金，以銀元參佰元即新臺幣玖佰元折算壹日。
又共同私行拘禁剝奪他人行動自由，處有期徒刑捌月，減為有期
徒刑肆月，如易科罰金，以銀元參佰元即新臺幣玖佰元折算壹日
。應執行有期徒刑陸月，如易科罰金，以銀元參佰元即新臺幣玖
佰元折算壹日。
丁○○、庚○○共同以非法方法剝奪他人行動自由，處有期徒刑
肆月，如易科罰金，以銀元參佰元即新臺幣玖佰元折算壹日，減
為有期徒刑貳月，如易科罰金，以銀元參佰元即新臺幣玖佰元折
算壹日。又共同私行拘禁剝奪他人行動自由，處有期徒刑陸月，
如易科罰金，以銀元參佰元即新臺幣玖佰元折算壹日，減為有期
徒刑參月，如易科罰金，以銀元參佰元即新臺幣玖佰元折算壹日
。應執行有期徒刑肆月，如易科罰金，以銀元參佰元即新臺幣玖
佰元折算壹日。
己○○、戊○○共同私行拘禁剝奪他人行動自由，處有期徒刑陸
月，如易科罰金，以銀元參佰元即新臺幣玖佰元折算壹日，減為
有期徒刑參月，如易科罰金，以銀元參佰元即新臺幣玖佰元折算
壹日。
丙○○、丁○○、庚○○、己○○、戊○○被訴傷害部分公訴不
受理。
    事實暨理由
一、本案之事實及證據均引用檢察官起訴書所載（如附件）。
二、本件經檢察官與被告等於審判外達成協商之合意，且被告等
    均已認罪，其合意內容為：
  (一)被告丙○○就被害人甲○○妨害自由部分，願受有期徒刑六
    月之宣告，就被害人乙○○妨害自由部分，願受有期徒刑八
    月之宣告，上開二罪，分別依中華民國九十六年罪犯減刑條
    例依序減為有期徒刑三月及有期徒刑四月，應執行刑有期徒
    刑六月之宣告，並願意向檢察官所指定的公益團體捐款二十
    萬元。
  (二)被告丁○○就被害人甲○○妨害自由部分，願受有期徒刑四
    月之宣告，就被害人乙○○妨害自由部分，願受有期徒刑六
    月之宣告，上開二罪，分別依中華民國九十六年罪犯減刑條
    例依序減為有期徒刑二月及有期徒刑三月，應執行刑有期徒
    刑四月之宣告，並願意向檢察官所指定的公益團體捐款十萬
    元。
  (三)被告庚○○就被害人甲○○妨害自由部分，願受有期徒刑四
    月之宣告，就被害人乙○○妨害自由部分，願受有期徒刑六
    月之宣告，上開二罪，分別依中華民國九十六年罪犯減刑條
    例依次減為有期徒刑二月及有期徒刑三月，應執行刑有期徒
    刑四月之宣告，並願意向檢察官所指定的公益團體捐款十萬
    元。
  (四)被告己○○就被害人乙○○妨害自由部分，願受有期徒刑六
    月之宣告，依中華民國九十六年罪犯減刑條例減為有期徒刑
    三月，並願意向檢察官所指定的公益團體捐款十萬元。
  (五)被告戊○○就被害人乙○○妨害自由部分，願受有期徒刑六
    月之宣告，依中華民國九十六年罪犯減刑條例減為有期徒刑
    三月，並願意向檢察官所指定的公益團體捐款十萬元。
三、經查：上開協商合意並無刑事訴訟法第四百五十五條之四第
    一項所列情形，檢察官聲請改依協商程序而為判決，本院爰
    不經言詞辯論，於協商合意範圍內為協商判決。又查被告等
    之犯罪時間，均係在九十六年四月二十四日以前，依中華民
    國九十六年罪犯減刑條例第二條第一項第三款、第七條之規
    定，應減其宣告刑二分之一，故各減處為如主文所示，以資
    懲儆。
四、按告訴乃論之罪，告訴人於第一審辯論終結前得撤回其告訴
    ，又告訴經撤回者，應諭知不受理之判決，刑事訴訟法第二
    百三十八條第一項、第三百零三條第三款分別定有明文。本
    件告訴人乙○○告訴被告丙○○、丁○○、庚○○、己○○
    、戊○○傷害案件，起訴書認係觸犯刑法第二百七十七條第
    一項之傷害罪，依同法第二百八十七條第一項之規定，須告
    訴乃論。茲因告訴人乙○○具狀撤回傷害告訴，有刑事撤回
    告訴狀一紙附卷可稽，揆諸前開說明，從而被告丙○○、丁○○、庚○○、己○○、戊○○被訴傷害部分，爰不經言詞
    辯論，逕為諭知公訴不受理之判決。
五、依刑事訴訟法第四百五十五條之四第二項、第四百五十五條
    之八、第四百五十五條之十一第二項、第四百五十四條、第
    三百零三條第三款、第三百零七條，刑法第二條第一項、第
    二十八條、第三百零二條第一項、修正前刑法第四十一條第
    一項前段，修正前罰金罰鍰提高標準條例第二條，兒童及少
    年福利法第七十條第一項前段，中華民國九十六年罪犯減刑
    條例第二條第一項第三款、第七條、第九條，判決如主文。
五、本判決除有刑事訴訟法第四百五十五條之四第一項第一款、
    第二款、第四款、第六款、第七款所定情形之一，或違反同
    條第二項規定者外，不得上訴。如有上開得上訴之情形，得
    自收受判決送達之日起十日內，向本院提出上訴書狀，上訴
    於第二審法院。
中    華    民    國    97    年    6     月    13    日
                  刑事第六庭    法  官  黃莉莉
以上正本證明與原本無異。
如不服本判決應於收受本判決後10日內向本院提出上訴書狀，並
應敘述具體理由。如未敘述上訴理由者，應於上訴期間屆滿後20
日內向本院補提理由書狀（均須按他造當事人之人數附繕本）「
切勿逕送上級法院」。
                                書記官  許哲萍
中    華    民    國    97    年    6     月    13    日
附錄本案論罪科刑法條全文：
中華民國刑法第三百零二條第一項
私行拘禁或以其他非法方法，剝奪人之行動自由者，處5年以下
有期徒刑、拘役或3百元以下罰金。


司法院資訊處製作；財團法人民間司法改革基金會備份。
